臺灣臺南地方法院民事裁定　　　　　　　 100年度聲字第55號
聲　請　人　蘇碧鳳
相　對　人　合作金庫商業銀行股份有限公司
法定代理人　劉燈城
上列當事人間聲請停止執行事件，本院裁定如下：
    主  文
聲請人供擔保新臺幣伍拾玖萬柒仟玖佰伍拾肆元後，本院九十九
年度司執字第七四○八○號拍賣抵押物執行事件之強制執行程序
，於本院一○○年度訴字第二七四號債務人異議之訴事件判決確
定、和解或撤回起訴前應暫予停止。
    理  由
一、按有提起異議之訴時，法院因必要情形，或依聲請定相當並
    確實之擔保，得為停止強制執行之裁定，強制執行法第18條
    第2項定有明文。次按強制執行法第18條第2項規定，所謂必
    要情形，係指法院就異議之訴，在法律上是否顯無理由，以
    及如不停止執行，將來是否難於回復執行前之狀態等各情形
    予以斟酌，依職權自由裁量定之。至該異議之訴實體上有無
    理由，則非法院於裁定停止強制執行時應予審酌之事項（最
    高法院93年度臺抗字第723號裁定意旨參照）。
二、聲請意旨略以：本院99年度司執字第74080號強制執行事件
    所拍賣如附表所示之建物及土地（下稱系爭不動產）為聲請
    人所有，並已清償貸款債務，雖經聲請人要求相對人塗銷抵
    押權登記，但未獲置理；且系爭不動產又非訴外人光慧玩具
    有限公司借款之擔保品，相對人聲請強制執行系爭不動產，
    顯影響聲請人權益，爰依法提出債務人異議之訴，並聲請停
    止前述強制執行程序。
三、經查：
（一）聲請人主張系爭不動產為其所有，且遭相對人合作金庫商
      業銀行股份有限公司聲請強制執行（本院99年度執字第
      74080號），業經本院調閱上開強制執行事件卷宗，審核
      屬實；且聲請人對相對人提起異議之訴（本院100年度訴
      字第274號），亦有起訴狀在卷可按。而聲請人以清償債
      務為由提起異議之訴又非顯無理由，系爭不動產之強制執
      行若不停止執行，將來有難以回復執行前狀態之虞，參照
      首揭說明，本件停止強制執行程序之聲請，應屬有據。
（二）法院依強制執行法第18條第2項酌定之擔保金，係擔保債
      權人因停止執行所受損害之賠償，其數額應依標的物停止
      執行後，債權人未能即時受償或利用該標的物所受之損害
      額定之。查相對人為系爭不動產最高限額新臺幣（下同）
      2,760,000元之抵押權人，以擔保第三人吳忠泉積欠相對
      人之債務，雖吳忠泉因任光慧玩具有限公司之連帶保證人
      ，而積欠相對人14,372,584元（2,872,584元、11,500,
      000元），有本院南院龍99司執意字第30071號債權憑證可
      參，惟系爭不動產擔保之債權額至多為2,760,000元，相
      對人即債權人未能及時受償或利用該標所受損害，應以
      2,760,000元計之，則依司法院頒布之各級法院辦案期限
      實施要點所定民事通常程序辦案期限第一審為1年4個月、
      第二審為2年、第三審為1年計算，上開異議之訴事件審理
      期間為4年4個月，相對人因債務人異議之訴而遲延受償，
      並生此段期間按年利率百分之5計算之法定利息損失為
      597,954元【計算式：2,760,000元×5%×（4＋4/12）年
      ＝597,954元】。爰酌定本件停止強制執行程序應供擔保
      之金額為597,954元，並裁定如主文所示。
四、依強制執行法第18條第2項，裁定如主文。
中    華    民    國    100   年     3    月    14    日
                  民事第二庭  法  官  魏玉英
以上正本係照原本作成。
如對本裁定抗告，應於收受裁定正本送達後10日內向本院提出抗
告狀，並繳納抗告裁判費新台幣1,000元整。
中    華    民    國    100   年     3    月    15    日
                              書記官  蔡曉卿
附表：
┌─────────────────────────────────┐
│附表：（土地）                                                    │
├──┬────────────────┬─┬────┬──────┤
│    │  土      地      坐      落    │地│面    積│權利範圍    │
│編號├───┬────┬───┬───┤  ├────┤            │
│    │縣  市│鄉鎮市區○  段  │地號  │目│平方公尺│            │
├──┼───┼────┼───┼───┼─┼────┼──────┤
│001 │臺南市│安平區  ○○○段│77-15 │建│1292    │1萬分之156  │
└──┴───┴────┴───┴───┴─┴────┴──────┘
┌────────────────────────────────────┐
│附表：（建物）                                                          │
├──┬──┬──────┬────┬────┬──────┬──────┤
│    │    │            │        │建築式樣│  建物面積  │            │
│    │    │            │        │        │（平方公尺）│            │
│    │    │            │        │主要建築├──────┤            │
│編號│建號│  建物門牌  │基地坐落│        │            │權利範圍    │
│    │    │            │        │材 料 及│樓 層 面 積 │            │
│    │    │            │        │        │合       計 │            │
│    │    │            │        │房屋層數│            │            │
├──┼──┼──────┼────┼────┼──────┼──────┤
│001 │2527│臺南市安平區│臺南市安│8層鋼筋 │5層：82.01  │            │
│    │    │育平九街245 │平區金華│混凝土造│            │  全部      │
│    │    │號5樓之4    │段77-15 │、住家用│            │            │
│    │    │            │地號    │        │            │            │
├──┼──┼──────┼────┼────┼──────┼──────┤
│    │備考│包含共用部份2555建號之持分。                                │
└──┴──┴──────────────────────────────┘